Ernesto Escobar Marquez

Web Developer

Mérida, Venezuela (GMT-4) (+58) 04123079105 escobarmernestoe@gmail.com https://www.linkedin.com/in/eeem77/

Desarrollador web con más de 5 años de experiencia, focalizado en el uso de JavaScript como mi principal stack tecnológico. He nutrido mi formación profesional en la Dirección de Sistemas y Base de Datos del Consejo Nacional Electoral de la República Bolivariana de Venezuela. En la actualidad, también desempeño un rol fundamental en AP PRINTING CORP, donde automatizo procedimientos, desarrollo y mantengo su plataforma. Mi pasión radica en la creación de código limpio y eficiente, además de mi compromiso con la tecnología y la innovación. Mi búsqueda constante de nuevos desafíos profesionales me impulsa a trabajar en conjunto con equipos dinámicos y de alto rendimiento, todo con el objetivo de brindar la mejor experiencia posible a los usuarios y clientes.

EXPERIENCIA

AP PRINTING CORP, React JS Developer — Enero, 2021 - Presente

- Aumenté en un 80% la eficiencia en el registro de productos del inventario, mediante el desarrollo guiado por pruebas (TDD) de una aplicación web, que permite generar el número de referencia único o Stock Keeping Unit (SKU).
 - Stack tecnológico: React JS y Vitest.
- Aumenté en un 85% la publicidad de los servicios que se ofrecen, mediante la implementación de una aplicación web que permite el envío de email publicitario en plantillas HTML.
 - Stack tecnológico: Next JS y Primefaces.
- Mejoré en un 90% la estética y utilidades de la interfaz de usuario, mediante la implementación de nuevos componentes en la plataforma web.

Stack tecnológico: JavaScript, HTML, CSS, Splide JS y Bootstrap.

Consejo Nacional Electoral (CNE - Venezuela), Web Developer — Junio, 2017 - Presente

- Logré aumentar la eficiencia del registro y pago de impuestos de las empresas encargadas de la movilización de desechos sólidos, mediante la implementación de un sistema, desarrollado con la metodología ágil SCRUM.
 - Stack tecnológico: React JS, Laravel, Adonis JS, Express JS, Primefaces, MySQL.
- Aumenté en un 85% la eficiencia en la distribución y entrega de beneficios a los funcionarios, mediante el desarrollo de una aplicación web, implementando SCRUM como metodología ágil.
 - Stack tecnológico: jQuery, HTML, CSS, Laravel, MySQL.
- Mejoré en un 90% la estética y utilidad del sistema de registro electoral del Consejo Nacional Electoral, mediante la implementación de nuevas clases y métodos.

Stack tecnológico: JAVA, Postgresql y PHP.

PROYECTOS

V3nus Boutique - Web Developer - https://v3nusboutique.github.io/ — Agosto, 2022 - Septiembre, 2022

• Aumenté en un 95% la publicidad y muestra de los productos que se ofrecen en la boutique, mediante la creación de un catálogo.

Stack tecnológico: React JS, PrimeFaces, HTML, CSS.

HABILIDADES

Lenguajes de Programación: Intermedio: JavaScript, HTML, CSS, Python, PHP, JAVA.

Herramientas de Frameworks: Intermedio: React JS, Next JS, Node JS, Express JS, Laravel.

Base de Datos: Intermedio: MySQL, PostgreSQL, ORACLE.

Herramientas: Git, Jira, Miro.

Sistemas Operativos: Windows, Linux.

Agile: SCRUM.

Idiomas: Técnico: Inglés; Nativo: Español.

EDUCACIÓN

Instituto Universitario de Tecnología Dr. Cristóbal Mendoza – *Mérida, Venezuela. Técnico Superior Universitario en Informática, Julio de 2016.*

Academia de Software Libre - Mérida, Venezuela. Cursos de Programación en: Python, JavaScript, HTML, CSS, PHP, Julio de 2016.